【裁判字號】    98,審易,2047
【裁判日期】    990212
【裁判案由】    傷害等
【裁判全文】
            臺灣士林地方法院刑事判決
公  訴  人  臺灣士林地方法院檢察署檢察官
被      告  乙○○
上列被告因傷害等案件，經檢察官提起公訴（98年度偵字第1164
2 號），本院判決如下：
    主  文
乙○○被訴恐嚇部分無罪。又被訴傷害部分，公訴不受理。
    理  由
一、公訴意旨略以：乙○○與丙○○之夫甲○○有債務糾紛，於
    民國98年8 月2 日12時許，夥同其兄黃文鎮及綽號「阿彬」
    之姓名年籍不詳之成年男子，至丙○○、甲○○位於臺北市
    ○○區○○路1 段85號5 樓住處理論，雙方一言不合發生口
    角，丙○○遂打電話報警處理，黃文鎮聽聞後離開房屋至門
    外等待，詎料乙○○竟出於傷害人身體之犯意，持雨傘毆打
    丙○○之手臂，致丙○○因而受有左手臂擦傷之傷害。乙○○復與綽號「阿彬」之男子共同基於恐嚇之犯意聯絡，由「
    阿彬」出言對丙○○恫嚇稱：「要給妳教訓一下，錢若不還
    ，我改天還要再來。」等語，致丙○○心生畏懼。因認被告
    涉犯刑法第305 條之恐嚇危害安全罪及同法第284 條第1 項
    之傷害罪嫌。
二、傷害部分：
  (一)按告訴乃論之罪，告訴人於第一審辯論終結前得撤回其告
      訴，又告訴經撤回者，應諭知不受理之判決，刑事訴訟法
      第238條第1 項、第303 條第3 款分別定有明文。
  (二)查本件告訴人丙○○告訴被告乙○○傷害罪嫌部分，起訴
      書認係觸犯刑法第277 條第1 項傷害罪嫌，依同法第287
      條前段之規定，須告訴乃論。茲據告訴人於本院98年12月
      29日準備程序期日當庭撤回告訴，此有撤回告訴狀附卷可
      考，依照前揭法條規定說明，就本件傷害部分，應為不受
      理之諭知，而被告乙○○雖經合法傳喚未到庭，仍不經言
      詞辯論逕為判決。
三、恐嚇部分：
  (一)按犯罪事實應依證據認定之，無證據不得推定其犯罪事實
      ，又不能證明被告犯罪者，應諭知無罪之判決，刑事訴訟
      法第154 條、第301 條第1 項分別定有明文。況刑事訴訟
      法第161 條第1 項亦規定，檢察官就被告犯罪事實，應負
      舉證責任，並指出證明之方法，是檢察官對於起訴之犯罪
      事實，應負提出證據及說服之實質舉證責任，倘其所提出
      之證據，不足為被告有罪之積極證明，或其指出證明之方
      法，無從說服法院以形成被告有罪之心證，基於無罪推定
      之原則，自應為被告無罪判決之諭知，最高法院92年度台
      上字第128 號著有判例意旨可資參照。
  (二)公訴意旨認為案發日係由與被告同往被害人住處之綽號「
      阿彬」友人以「要給妳教訓一下，錢若不還，我改天還要
      再來」等言語恐嚇告訴人，被告與「阿彬」就該恐嚇犯行
      有犯意聯絡及行為分擔，無非以告訴人丙○○之指述及證
      人甲○○、陳佳雯、郭宜奮在檢察官偵訊時之證詞為其論
      據。訊據被告乙○○固稱當日曾前往告訴人丙○○家中，
      惟堅決否認有何恐嚇告訴人丙○○之犯行，辯稱：伊並沒
      有打告訴人丙○○，亦未出言恐嚇等語（見第11642 號偵
      查卷19頁）。
  (三)經查，被告乙○○當日並未對告訴人出言恐嚇，此經證人
      甲○○在本院98年12月29日審理中證稱「（問：被告當時
      有沒有講什麼？」沒有，他只有用雨傘打我太太，打完就
      先行離開，因為那時候他三哥已經更早就離開了，最主要
      是那個綽號『阿彬』的人是最後走的，最後走的時候就留
      下剛才那句話。」（參見本院卷第53頁），證人即告訴人
      丙○○在同次審理中亦稱「本件是誤會，當時阿彬恐嚇我
      們的時候，乙○○已經離開了，恐嚇的行為與乙○○無關
      。」（參見本院卷第54頁），又證人郭宜奮、陳佳雯2 人
      在偵查中各僅證述被告乙○○傷害丙○○之情節，亦均稱
      出言恐嚇之人實為綽號「阿彬」真實姓名年籍不詳之成年
      男子。是依告訴人之指述及證人甲○○、陳佳雯、郭宜奮
      所證述，當日係由隨同被告乙○○至現場，綽號「阿彬」
      之成年男子出言稱「要給你教訓一下，錢若不還，我改天
      還要再來」等語，且被告乙○○當日固曾到被害人丙○○
      之住所，然在雙方發生肢體衝突後，被害人丙○○即行報
      警，此際被告乙○○旋即離開，並未久留，乙○○在場之
      際，綽號「阿彬」尚未為恐嚇行為，可知被告乙○○因被
      害人報警即匆匆離去，無由遽認其事前曾授意或默許最後
      離去之「阿彬」出言恫嚇告訴人丙○○，則關於被告乙○○與該綽號「阿彬」之成年男子間是否有犯意聯絡存在，
      於各該證人證言中均無從窺知，無從認為被告對「阿彬」
      所為恐嚇行為預先知情，洵難證明被告與「阿彬」有何犯
      意聯絡與行為分擔，起訴書所載被告與「阿彬」基於共同
      犯意聯絡出言恐嚇一節，尚乏證據可資佐證。
  (四)綜上，公訴人所舉證據及本院依據卷內資料調查證據之結
      果，尚不足以證明被告確有公訴人所指訴之恐嚇犯行。此
      外，復查無適合且可信之證據足資證明被告有此等部分之
      犯罪，被告此等部分應屬不能證明。揆諸首開法條及判例
      意旨，及本諸「罪證有疑、利於被告」之證據法則，就公
      訴意旨所指被告所涉恐嚇罪嫌部分，應為被告無罪判決之
      諭知。
據上論斷，應依刑事訴訟法第301 條第1 項、第303 條第3 款、
第307 條，判決如主文。
本案經檢察官曾勁元到庭執行職務。
中    華    民    國    99    年    2     月    12    日
                  臺灣士林地方法院刑事第一庭
                          法  官  洪英花
以上正本證明與原本無異。
如不服本判決，應於判決送達後10日內，向本院提出上訴狀，其
未敘述上訴理由者，並得於提起上訴後20日內向本院補提理由書
。
                          書記官  趙彩彤
中    華    民    國    99    年    2     月    12    日

司法院資訊處製作；財團法人民間司法改革基金會備份。
